臺灣板橋地方法院刑事判決　　　　　　　 93年度易字第323號
公　訴　人　臺灣板橋地方法院檢察署檢察官
被　　　告　甲○○
　　　　　　　　　　　三號二樓.
上列被告因違反毒品危害防制條例案件，經檢察官提起公訴（93
年度核退毒偵字第75號），及移送併辦（92年度核退毒偵字第41
06號、93年度核退毒偵字第323 號、93年度毒偵字第430 、548
、2182、3184號），因被告於準備程序進行中就被訴事實為有罪
之陳述，經告知簡式審判程序之旨，本院裁定由受命法官獨任進
行簡式審判程序，並判決如左：
    主  文
甲○○連續施用第二級毒品，累犯，處有期徒刑陸月，如易科罰
金，以參佰元折算壹日。扣案之第二級毒品安非他命參包（總淨
重壹點玖壹公克，驗餘淨重壹點捌參公克，含空包裝重參點貳壹
公克）沒收銷燬之；分裝袋肆拾陸個、電子磅秤壹台均沒收。
    事  實
一、甲○○曾於民國90年間因偽造文書及竊盜等案件，分別經臺
    灣高等法院高雄分院及本院於91年2 月18日、91年5 月30日
    ，以90年度上訴字第1855號、90年度易字第3465號，分別判
    決處有期徒刑一年及4 月確定，嗣上開二罪定應執行有期徒
    刑1 年2 月，於92年6 月9 日假釋出監，並於92年7 月26日
    假釋期滿，其未執行之刑以已執行論。又前因施用毒品案件
    ，經本院以91年度毒聲字第478 號裁定送觀察、勒戒後，於
    91 年3月1 日出監，認無繼續施用毒品之傾向，而經臺灣板
    橋地方法院檢察署檢察官於91年3 月1 日以91年度毒偵字第
    739 號為不起訴處分在案，詎仍無法戒除毒癮，復於前開觀
    察、勒戒執行完畢釋放後5 年內，明知安非他命業經公告列
    為毒品危害防制條例第2 條之第2 級毒品，不得非法持有、
    施用，竟基於施用第2 級毒品安非他命之概括犯意，自92年
    9 月1 日凌晨4 時許為警採尿前96小時內某時至93年7 月8
    日為警採尿前96小時內某時止，在臺北縣樹林市朋友住處，
    以將安非他命置於吸食器內以火燒烤產生煙霧後吸食之方式
    ，連續多次施用安非他命，嗣分別(一)於92年8 月31日20時許
    ，在臺北市○○○路○ 段15號前為警查獲，並扣得非其所有
    之玻璃球2 只（內有安非他命殘渣，量微無法磅秤），並於
    92年9 月1 日凌晨4 時許為警採集尿液有安非他命類陽性反
    應；(二)於93年1 月8 日3 時10分許，在台北縣樹林市○○街
    90號前為警查獲，並扣得非其所有之海洛因1 包（毛重0.3
    公克、淨重0.075 公克）、海洛因殘渣袋3 包；(三)於93 年2
    月11日17時許，在臺北縣鶯歌鎮○○○路195 號為警查獲，
    並扣得非其所有之注射針筒2 支、橡皮筋1 條；(四)又於93年
    7 月8 日23時30分許，在臺北縣永和市○○路○ 段231 巷口
    為警查獲，並扣得其所有供施用毒品所用之分裝袋46個、電
    子磅秤1 台、及第2 級毒品安非他命3 包（總淨重1.91 公
    克，驗餘淨重1.83公克，含空包裝重3.21公克）。
二、案經臺北縣政府警察局三峽分局報請臺灣板橋地方法院檢察
    署檢察官偵查起訴及移送併辦。
    理  由
一、右揭事實，業據被告甲○○於偵查及本院審理中均坦承不諱
    ，而被告於92年9 月1 日、93年1 月8 日、93年2 月11日、
    93年7 月8 日為警查獲後所採尿液檢體，經送驗結果，確均
    呈安非他命類之陽性反應，此有台北市政府警察局中山分局
    毒品案件尿液委驗單、臺北市立療養院92年9 月15日煙毒尿
    液檢驗報告、臺北縣政府警察局永和分局查獲違反毒品危害
    防制條例案件犯嫌代碼對照表、臺北縣政府警察局樹林分局
    毒品危害防制條例案件被移送人姓名及代碼對照表、臺北縣
    政府警察局三峽分局查獲違反毒品危害防制條例採集尿液檢
    驗送驗清單、臺灣檢驗科技股份有限公司93年1 月27日、93
    年2 月24日、93年7 月16日出具之濫用藥物檢驗報告各1 紙
    附卷可稽。次查，該檢驗中心係先以酵素免疫分析法（ＥＩ
    Ａ）篩驗，其尿液中海洛因代謝物嗎啡、安非他命濃度超出
    檢測範圍，再以氣相層析質普儀分析法（ＧＣ／ＭＳ）確認
    ；其檢驗方法係以「氣相層析儀」先將物質氣化後，再經分
    析管分離，由於各種物質之沸點及對管柱之吸附力不同，在
    經過檢測器（Detector）測定後，表現出不同之滯留時間（
    Retension time），以滯留時間來判斷係何種物質；再利用
    「質普儀」為檢測器，將物質撞擊成碎片，記錄其質譜圖。
    因每個化合物之鍵結能力不同，故不同之物質會有其特定之
    質譜圖，因此在物質之判斷上有如指紋之鑑定，在理論上，
    扣除人為因素，其精確度已接近百分之百。此外，復有上開
    其所有供施用毒品所用之分裝袋46 個 、電子磅秤1 台、及
    第2 級毒品安非他命3 包（總淨重1.91公克，驗餘淨重1.83
    公克，含空包裝重3.21公克）扣案可資佐證，足證被告前開
    自白應與事實相符，應予信實。第查，被告前因施用毒品案
    件，經本院以91年度毒聲字第478 號裁定送觀察、勒戒後，
    於91年3 月1 日出監，認無繼續施用毒品之傾向，而經臺灣
    板橋地方法院檢察署檢察官於91年3 月1 日以91年度毒偵字
    第739 號為不起訴處分在案等情，有該等臺灣高等法院被告
    全國前案紀錄表在卷可稽，其於觀察、勒戒執行完畢釋放後
    ，5 年內再犯本件施用第2 級毒品之罪，與毒品危害防制條
    例第23條第2 項之規定相符，殆無疑問。從而，本案事證巳
    臻明確，被告犯行洵堪認定，自應依法論科。
二、按安非他命屬第2 級毒品，毒品危害防制條例第2 條第2 項
    第2 款定有明文。核被告甲○○係犯毒品危害防制條例第10
    條第2 項之施用第2 級毒品罪；其持有安非他命之低度行為
    ，為施用之高度行為所吸收，不另論罪；其先後多次施用安
    非他命之犯行，時間緊接，方法相同，觸犯構成要件相同之
    罪名，顯係基於概括之犯意為之，為連續犯，應依刑法第56
    條之規定以1 罪論，並加重其刑。又被告自92年9 月1 日凌
    晨4 時許為警採集尿液前96小時內之某時起至93年7 月8 日
    為警採集尿液前96小時內某時止，連續多次施用2 級毒品之
    犯行，除已起訴之93年2 月11日為警採集尿液回溯前96小時
    內之某時外，其餘部分之犯行因與本案有連續犯裁判上一罪
    之關係，本院自得併予審究，附此敘明。末查被告甲○○曾
    於90年間因偽造文書及竊盜等案件，分別經臺灣高等法院高
    雄分院及本院於91年2 月18日、91年5 月30日，以90年度上
    訴字第1855號、90年度易字第3465號，分別判決處有期徒刑
    一年及4 月確定，嗣上開二罪定應執行有期徒刑1 年2 月，
    於92年6 月9 日假釋出監，並於92年7 月26日假釋期滿，其
    未執行之刑以已執行論，有卷附臺灣高等法院檢察署刑案紀
    錄簡覆表一份可按，其受有期徒刑執行完畢後，5 年以內再
    犯本案法定刑為有期徒刑之上開罪名，為累犯，應依法遞加
    重其刑。爰審酌被告已有因施用毒品經觀察勒戒後，獲不起
    訴處分之寬典，猶因施用安非他命再犯本罪，顯未衷心悛悔
    ，漠視法令之禁制，恣意濫用藥品，甚為可訾，兼衡其施用
    安非他命所生危害實以自戕健康為主，於他人尚無明顯重大
    危害及其犯後終能供認無隱，態度良好等一切情狀，量處如
    主文所示之刑，並諭知易科罰金之折算標準，以示懲戒，用
    勵自新。
三、扣案第2 級毒品安非他命毒品3 包（總淨重1.91公克，驗餘
    淨重1.83公克，含空包裝重3.21公克），係第2 級毒品，有
    內政部警政署刑事警察局鑑驗通知書93年9 月29日刑鑑字第
    0930164871號鑑驗通知書乙紙可參，應依毒品危害防制條例
    第18條第1 項前段規定宣告沒收銷燬之。而分裝袋46個、電
    子磅秤1 台，係被告所有供施用毒品犯罪所用之物，業據被
    告於本院審理時供述在卷，爰依刑法第38條第1項 第2 款之
    規定宣告沒收。至員警於92年8 月31日20時許所扣得之玻璃
    球2 只（內有安非他命殘渣，量微無法磅秤），經查被告否
    認為其所有供施用毒品之物，因上開物品係在深藍色背包查
    獲，而被告陳稱深藍色背包係吳泰廣所有置放在其車上，而
    同案被告陳明偉、陳明媛二人亦供稱不知道背包係何人所有
    ，因無證據顯示上開物品為被告所有，供犯本案所用之物，
    而上開物品為同案被告陳明偉、陳明媛案件之重要證物，故
    就上開物品部分爰不諭知沒收及沒收銷燬之。另於93年1 月
    8 日3 時10分許，為警查獲所扣得之海洛因1 包（毛重0.3
    公克、淨重0.075 公克）、海洛因殘渣袋3 包等物，經查被
    告否認為其所有供施用毒品之物，因上開物品係在同案被告
    卓昭發衣服袖子內及在卓昭發所有之自小客車置物箱內查獲
    ，且依台北縣警察局樹林分局扣押物品目錄表之所有人／持
    有人／保管人係卓昭發及甲○○，因無證據顯示上開物品為
    被告所有，且上開扣案物與本案犯罪亦無涉，而上開物品為
    同案被告卓昭發案件之重要證物，故就上開物品部分爰不諭
    知沒收銷燬之。另於93年2 月11日17時許，為警查獲所扣得
    之注射針筒2 支、橡皮筋1 條等物，經查被告否認為其所有
    供施用毒品之物，而供稱為同案被告李世烽所有，核與同案
    被告李世烽所供相符（93年度毒偵字第932 號偵查卷第13頁
    正面），因無證據顯示上開物品為被告所有，供犯本案所用
    之物，而上開物品為同案被告李世烽案件之重要證物，故就
    上開物品部分亦不諭知沒收之。
據上論斷，應依刑事訴訟法第273 條之1 第1 項、第299 條第1
項前段，毒品危害防制條例第10條第2 項、第18條第1 項前段，
刑法第11條前段、第56條、第47條、第41條第1 項前段、第38條
第1 項第2 款，罰金罰緩提高標準條例第2 條，判決如主文。
本案經檢察官孫治平到庭執行職務
中　　華　　民　　國　　94　　年　　2 　　月　　23　　日
                  刑事第十五庭  法　官  吳幸娥
以上正本證明與原本無異
如不服本判決應於送達後10日內向本院提出上訴狀
                                書記官　洪惠玲
中　　華　　民　　國　　94　　年　　2 　　月　　23　　日
附錄本案論罪科刑法條全文：
毒品危害防制條例第10條
施用第二級毒品者，處三年以下有期徒刑。
